# 划分为持有待售资产的房屋中有部分处于出租状态的会计处理

提问人：hyxj47 时间：2018-03-21 11:37:38
背景：A公司与B公司签订土地房屋转让协议，A公司将自有土地连同地上房屋一并出售转让给B公司， 2017 年 6 月签订协议，约定2018 年 3 月底前完成过户、 2018 年 5 月底前完成交接手续。因该房屋中有部分处于出租状态，固A公司、B公司与租户C公司签订三方协议，约定自A 公司与B公司完成交接手续后，租金由B公司收取。 问题：因持有待售资产不计提折旧， 2017 年 6 月A公司已将该土地房屋整体转入持有待售资产，且 2017 年7-12月未计提折旧，但出租给C公司的房屋租金仍在收取，则产生了租金收入无对应成本，该如何处理？

回答人：chenyiwei
"A公司、B公司与租户C公司签订三方协议，约定自A 公司与B公司完成交接手续后，租金由B公司收取"，表明A公司在此期间内仍有涉入，该资产的成本中仍有相当部分需通过出售以外的方式收回，所以这段时间内该房屋尚不满足持有待售的认定条件。如果这段时间内的租金归B所有，则可以认定为持有待售。

提问人：zhs7403 时间：2018-03-21 21:44:54
这段时间内该房屋尚不满足持有待售的认定条件，陈老师，请问这句话如何理解？是准则哪一条款？

回答人：chenyiwei
参考IFRS 5后附的“Guidance on Implementing IFRS 5 Non-current Assets Held for Sale and Discontinued Operations”中的Example 2 。